# 同一控制下企业合并，合并成本确认金额问题

提问人：wx_6160292c64e2 时间：2022-05-19 22:19:54
请教陈版主和各位大佬：
背景背景：：A公司母公司，B公司子公司，C公司原先是A公司设立的子公司，本年度B将C公司合并，构成同一控制下企业合并。同时，存在A授予C公司员工A公司股票。
问题 ：：请教大家，B公司的合并成本，是C公司的账面价值价值吗，假设C公司权益科目构成（股本： 10 资本公积： 30 未分配利润： 45 ，资本公积均为集团股份支付产生），B对C的合并成本是 85 吗，如果是 85 的话，B由于是C的母公司，也需要按照集团股份确认借：长投 30 贷：资本公积 30 ，这样的话，B的账面长投金额为：85+30=115，就存在B合并报表不能将C的净资产抵消完的情况。还是应当在B初始确认合并成本的时候，就应当是10+45=55，然后再加上集团股份支付的 30 ，正好可以将C的净资产和长投抵消完？？
请陈版主和各位大佬赐教{:1_388:}{:1_388:}

回答人：chenyiwei
1 、B对C的合并成本为C的账面净资产，即 85 万元。
2 、B的个别报表层面无需确认与A授予C高管的A公司股票相关的股份支付费用，尤其是合并日之前的费用和资本公积无需重复确认，因此不存在你说的“B合并报表不能将C的净资产抵消完的情况”。

提问人：wx_6160292c64e2 时间：2022-05-22 19:58:00
陈老师，因为是同一控制下企业合并，B公司在编制合并报表的时候追溯调整以前年度数据，若 7 月份发生合并， 7 月份之前C公司股份支付，B公司不需要确认长投吗？如果是这样，是不是 B公司层面的合并报表，股份支付确认的费用， 7 月份之前没有形成资本公积， 7 月份之后的才形成资本公积？是不是与一体化存续原则有点矛盾？

回答人：chenyiwei
权益结算股份支付不影响C的净资产，所以不涉及调整净资产和确认长投问题。但不影响B合并报表层面对合并日之前C股份支付费用的确认。